臺灣臺中地方法院民事裁定              100年度抗字第142號
抗  告  人  蔡春禧
相  對  人  余明先
上列當事人間聲請本票裁定准許強制執行事件，抗告人對於中華
民國100年4月25日本院司法事務官所為100年度司票字第1910號
裁定提起抗告，本院合議庭裁定如下：
    主  文
抗告駁回。
抗告程序費用新臺幣壹仟元由抗告人負擔。
    理  由
一、按執票人向本票發票人行使追索權時，得聲請法院裁定後強
    制執行，票據法第123條定有明文；又本票執票人，依票據
    法第123條規定，聲請法院裁定許可對發票人強制執行，係
    屬非訟事件，法院依該聲請所作成之裁定、以及抗告法院相
    關裁定，僅依非訟事件程序，以審查強制執行許可與否，並
    無確定實體上法律關係存否之效力，法院僅就本票形式上之
    要件是否具備予以審查，即為已足，至於當事人間實體上之
    爭執，仍應循訴訟程序以資解決，要非非訟裁定法院所得審
    酌，此有最高法院56年台抗字第714號、57年台抗字第76號
    判例意旨可資參照。
二、本件抗告意旨略謂：先於法定期間內提起抗告，至於抗告理
    由書狀另狀補陳等語。惟查：抗告人於民國100年5月11日提
    起本件抗告之後，迄今將近兩個月期間仍未具狀補陳抗告理
    由；又相對人主張伊執有抗告人所簽發如附表所示之本票2
    紙，本票內均已載明免除作成拒絕證書，不料屆期提示未獲
    付款，爰依票據法第123條規定，聲請裁定許可強制執行等
    情，已據其提出本票2紙為證，本院自該本票形式上審查強
    制執行許可與否之要件，要屬具備，原裁定予以准許，即無
    不合，故認為本件抗告為無理由，應予駁回。至於相對人另
    就其他2紙面額各新臺幣50萬元之本票聲請裁定准予強制執
    行部分，依原審卷內所附100年6月8日中院彥非肆100司票
    1910字第55366號函（稿）所示，業經本院裁定移轉臺灣臺
    北地方法院管轄，附此敘明。
三、據上論結，本件抗告為無理由，依非訟事件法第46條、第21
    條第2項、第24條第1項，民事訴訟法第495條之1第1項、第
    449 條第1項、第78條，裁定如主文。
中    華    民    國   100     年    7    月    12    日
                  民事第四庭    審判長法  官  楊國精
                                      法  官  吳蕙玟
                                      法  官  王永春
┌───────────────────────────────┐
│臺中地方法院100年度抗字第142號裁定附表：                      │
├─┬──────┬──────┬──────┬─────┬──┤
│編│  發 票 日  │票 面 金 額 │ 到  期  日 │ 票據號碼 │備考│
│號│  （民國）  │（新臺幣）  │  （民國）  │          │    │
├─┼──────┼──────┼──────┼─────┼──┤
│01│89年4月27日 │200,000元   │91年4月26日 │ CH104204 │    │
├─┼──────┼──────┼──────┼─────┼──┤
│02│91年1月5日  │300,000元   │92年12月31日│TH0000000 │    │
└─┴──────┴──────┴──────┴─────┴──┘
正本係照原本作成。
本裁定不得再抗告。
中    華    民    國   100     年    7    月    12    日
                                      書記官  趙振燕